---
title: "모비율 및 t-test"
author: "김상규"
date: '2019 6 28 '
output: html_document
---

```{r setup, include=FALSE}
knitr::opts_chunk$set(echo = TRUE)
```

## 1번 문제
#### 1. 어느 대학교에서 대중교통을 이용하여 등교하는 학생의 비율을 알아보기 위하여 
#### 학교 학생 중 100 명을 임의 추출하여 조사한 결과 50%의 학생이 대중교통을 이용하여 등교하는 것으로 나타났다.
#### 이 결과를 이용하여 이 대학교 전체 학생 중에서 대중교통을 이용하여 등교하는 학생의 비율 p에 대한 신뢰도 95%의 신뢰 구간을 구하시오.
```{r}
# 학생의 비율 p에 대한 신뢰도 95% 신뢰 구간
prop.test(50, 100)
# 40.4% <= p <=59.6%
```
  
## 2번 문제
#### 어느 음식점에서 새로운 메뉴를 개발하여 이 메뉴에 대한 선호도를 조사하기로 하였다.
#### 고객 100명을 임의추출하여 이 메뉴에 대한 반응을 조사하였더니 이들 중 4/5가 선호한다고 하였다.
#### 전체 고객의 새로운 메뉴에 대한 선호도를 p라 할 때, 모비율 p에 대한 신뢰도 95%의 신뢰구간을 구하시오.
```{r}
# 100명, 4/5 선호, p에 대한 95% 신뢰구간
prop.test(80, 100)
# 70.6% <= p <= 87.1%
```
  
## 3번 문제
#### 우리나라 성인 남성의 흡연율을 조사한다고 한다. 
#### 이에 성인 남자 1,000명을 무작위로 뽑아 흡연 여부를 조사하였더니, 430명이 흡연을 하고 있었다.
#### 이때 흡연율(모비율)에 대한 90% 신뢰구간을 추정하시오.
```{r}
# 1000명, 430/1000 흡연자, p에 대한 90% 신뢰구간
prop.test(430, 1000, conf.level = 0.9)
# 40.4% <= p <= 45.6%
```
  
## 4번 문제
#### A회사의 건전지의 수명시간이 1000시간 일 때, 
#### 무작위로 뽑은 10개의 건전지에 대한 수명은 다음과 같을 때 샘플이 모집단과 같다고 할 수 있는가?
```{r}
# 샘플이 모집단과 같은가?
sampleA <- c(980, 1008, 968, 1032, 1012, 996, 1021, 1002, 996, 1017)
t.test(sampleA, mu = 1000)
# p-value 값이 0.6 이므로 귀무가설을 채택 = 모집단과 같다.
```
  
## 5번문제
#### 어떤 반의 학생들의 수학 평균성적은 55점이었다. 0교시 수업을 시행하고 나서 학생들의 시험 성적은 다음과 같을 때
#### 0교시 수업을 시행한 후, 학생들의 성적은 올랐다고 할 수 있는가?
```{r}
# 평균이 올랐는가?
sampleB <- c(58, 49, 39, 99, 32, 88, 62, 30, 55, 65, 44, 55, 57, 53, 88, 42, 39)
t.test(sampleB, mu = 55, alternative = 'greater')
# p-value 값이 0.4 이므로 귀무가설을 채택 = 평균은 오르지 않았다.
```
  
## 6번문제
#### 2006년 조사에 의하면 한국인의 1인 1일 평균 알코올 섭취량이 8.1g 이다.
#### 2008년 무작위로 뽑은 알코올 섭취량은 다음과 같을 때 평균 알코올 섭취량이 달라졌다고 할 수 있는가?
```{r}
# 알코올 섭취량이 달라졌는가?
sampleC <- c(15.50, 11.21, 12.67, 8.87, 12.15, 9.88, 2.06, 14.50, 0, 4.97)
t.test(sampleC, mu = 8.1)
# p-value 값이 0.5 이므로 귀무가설을 채택 = 알코올 섭취량은 달라지지 않았다.
```

