---
---

```{r setup, include=FALSE}
knitr::opts_chunk$set(echo = TRUE)
```

## 필요 라이브러리 설치
```{r results = 'hide'}
library(prob)
library(dplyr)
```
  
## 1번 문제
1) 영화관에서 줄을 기다리는 시간을 측정한다.(X) - 두가지 결과로 나오지 않는다.  
2) 전화가 왔을 때, 전화를 한 사람이 여자인지를 측정한다. (O) - 여자인지 아닌지 2개로 나온다.
3) 주사위를 한 번 던졌을 때, 나오는 숫자를 체크한다. (X) - 두가지 결과로 나오지 않는다.  
4) 주사위를 한 번 던졌을 때, 숫자 2가 나오는지를 체크한다. (O) - 2인지 아닌지 2개로 나온다.  
  
## 2번 문제
#### 한 축구 선수가 페널티킥을 차면 5번 중 4번을 성공한다고 한다. 
#### 이 선수가 10번의 페널티킥을 차서 7번 성공할 확률을 구하시오.
```{r}
# 2. 10번 시도해서 7번 성공할 확률
n <- 10
p <- 4/5
dbinom(7, n, p)
```
  
## 3번 문제
#### A라는 회사는 스마트폰의 한 부품을 만드는 회사로, 이 A사의 불량률은 5%로 알려져 있다.
#### 이 회사의 제품 20개를 조사했을 때, 불량이 2개 이하로 나올 확률을 구하시오.
```{r}
# 3. 불량품 2개 이하
n <- 20
p <- 5/100
pbinom(2, n, p)
```
  
## 4번 문제
#### 어떤 희귀 바이러스에 감염되었을 때, 회복할 수 있는 치료율은 20%라고 한다. 
#### 이 바이러스에 감염된 환자 20명을 치료했을 때, 적어도 2명 이상은 회복될 확률을 구하시오.
```{r}
# 4. 적어도 2명 이상
n <- 20
p <- 20/100
pbinom(20, n, p) - pbinom(1, n, p)
```
  
## 5번 문제
#### 주사위 두 개를 던졌을 때, 눈금의 합이 6이 될 확률을 구하시오.
```{r}
# 5. 주사위 눈금 합이 6
a <- data.frame(rolldie(2))
b <- a %>% filter(a$X1 + a$X2 == 6)
length(rownames(b))/length(rownames(a))
```  
  
## 6번 문제
#### A라는 전구회사에서 생산하는 전구의 수명은 평균이 800일이고 표준편차가 40일인 정규분포를 따른다고 한다.
#### 이때 전구의 수명이 750일 이하일 확률을 구하시오. 
```{r}
# 6. 수명 750이하
mu <- 800
sigma <- 40
pnorm(750, mean = mu, sd = sigma)
``` 
  
## 7번 문제
#### 어느 한 회사에 다니는 종업원들의 근무기간을 조사하였더니, 평균은 11년이고 분산이 16년인 정규분포를 따른다고 한다. 
##### 1) 20년 이상 근무한 종업원의 비율을 구하시오.
```{r}
# 7 - 1. 20년 이상
mu <- 11
sigma <- sqrt(16)
1 - pnorm(20, mean = mu, sd = sigma)
```
  
##### 2) 근무연수가 가장 오래된 10%의 종업원은 이 회사에서 몇 년 이상 근무했다고 볼 수 있는가?
```{r}
# 7 - 2. 상위 10%
qnorm(0.9, mean = mu, sd = sigma)
```
  
## 8번 문제
#### 어느 고등학교 3학년 학생들의 수학성적은 평균이 70이고 표준편차가 8인 정규분포를 따른다고 한다. 
#### 이때 점수가 80점 이상이고 90점 이하인 학생의 비율을 구하시오. 
```{r}
# 8. 80점 이상 90점 이하
mu <- 70
sigma <- 8
pnorm(90, mean = mu, sd = sigma) - pnorm(80, mean = mu, sd = sigma)
```  
  
## 9번 문제
#### 확률변수 X가 평균이 1.5, 표준편차가 2인 정규분포를 따를 때, 
#### 실수 전체의 집합에서 정의된 함수 H(t)는 H(t) = P(t ≤ X ≤ t+1) 이다. H(0) + H(2)의 값을 구하시오.
```{r}
# 9. H(0) + H(2)
mu <- 1.5
sigma <- 2
pnorm(3, mean = mu, sd = sigma) - pnorm(2, mean = mu, sd = sigma) + 
        (pnorm(1, mean = mu, sd = 2) - pnorm(0, mean = mu, sd = 2))
```